臺灣臺北地方法院刑事判決　　　　　　　　　　　　　九十三年度易字第五四０號
　　公　訴　人　臺灣臺北地方法院檢察署檢察官
　　被　　　告　丁○○
右列被告因竊盜等案件，經檢察官提起公訴（九十三年度偵字第五五七八號），因被
告於準備程序進行中就被訴事實為有罪之陳述，且所犯非死刑、無期徒刑、最輕本刑
為三年以上有期徒刑之罪或高等法院管轄第一審案件，經告知簡式審判程序之旨，並
聽取檢察官、被告之意見後，經本院合議庭裁定由受命法官獨任進行簡式審判程序審
理並判決如左：
    主      文
丁○○連續攜帶兇器竊盜，處有期徒刑捌月。扣案之自製丁字板手壹支、梅花套管壹
支、壓力鉗壹支，均沒收。
    事      實
一、丁○○前因違反著作權法案件，經臺灣板橋地方法院於九十一年五月三十日以九
    十年度重簡字第一三四八號判處有期徒刑六月，如易科罰金以三百元折算一日，
    於九十二年七月十九日入監服刑，甫於九十三年一月十八日縮短刑期執行完畢，
    仍不知悔改，意圖為自己不法之所有，基於竊盜之概括犯意，先於九十三年三月
    十日二十三時三十分許，在臺北縣永和市○○路六八巷五弄二號前，持客觀上足
    供兇器使用之自製丁字板手（起訴書誤載為六角板手），竊取甲○○所有，停放
    在該處路邊之車號ＨＶ—六０四八號自小客車，得手後供己代步使用。次於同月
    十四日零時十分許，在臺北縣土城市○○路與四川路口，持客觀上足供兇器使用
    之梅花套管，竊取乙○○所有車號ＥＤ—七三九五號自小客車之車牌二面，得手
    後，將之懸掛於前開竊得之自小客車使用。復於同月十四日三時三十分許，駕駛
    上開竊得之自小客車，搭載王庚豪（業經檢察官為不起訴處分），在臺北縣新店
    市○○路○段四八九之四號前，持客觀上足供兇器使用之壓力鉗，敲破丙○○管
    領之車號六Ｈ—三五二七號自小客車車窗，竊取車內財物時，為巡邏警員發現，
    當場查獲而未遂，並扣得自製丁字板手一支、梅花套管一支、壓力鉗一支。
二、案經臺北縣政府警察局新店分局報告臺灣臺北地方法院檢察署檢察官偵查起訴。
    理      由
一、訊據被告對於右開犯罪事實坦承不諱（九十三年度偵字第五五七八號偵卷第八、
    九頁、第五二至五四頁、本院九十三年度聲羈字第九四號卷內九十三年三月十四
    日本院訊問筆錄、本院九十三年四月二十七日訊問筆錄、九十三年五月十一日準
    備程序筆錄），核與被害人甲○○、乙○○、丙○○指訴之失竊情節大致相符（
    同偵卷第十三至十五頁），且有贓物認領保管收據三紙及照片十二幀在卷為憑（
    同偵卷第二四至二六頁、第四四至四九頁），此外，並有自製丁字板手、梅花套
    管、壓力鉗各一支扣案可證（見同偵卷第二一、二二頁之臺北縣政府警察局新店
    分局青潭派出所扣押物品目錄表），事證明確，被告犯行可以認定。
二、按刑法第三百二十一條第一項第三款攜帶兇器竊盜罪，所稱之兇器，乃依一般社
    會觀念足以對人之生命、身體、安全構成威脅，而具有危險性之器械而言。被告
    本件竊盜所使用之自製丁字板手質硬而型尖，梅花套管、壓力鉗亦為金屬製品，
    質地堅硬，客觀上均足以危害他人生命、身體之安全，自屬兇器；又被告甫敲破
    車號六Ｈ—三五二七號自小客車車窗，即為警查獲，屬未遂階段。核被告所為，
    係犯刑法第三百二十一條第一項第三款之攜帶兇器加重竊盜罪、同條第二項之攜
    帶兇器加重竊盜未遂罪。被告所犯上開三次加重竊盜犯行，時間緊接，手法相同
    ，觸犯構成要件相同罪名，顯係基於概括犯意為之，雖有既、未遂之別，仍成立
    連續犯，應依刑法第五十六條之規定，論以情節較重之竊取車號ＨＶ—六０四八
    號自小客車之加重竊盜既遂一罪，並加重其刑。被告因違反著作權法案件，經臺
    灣板橋地方法院以九十年度重簡字第一三四八號判處有期徒刑六月，如易科罰金
    以三百元折算一日，於九十二年七月十九日入監服刑，甫於九十三年一月十八日
    縮短刑期執行完畢，其於有期徒刑執行完畢後，五年內再犯本件最重本刑有期徒
    刑以上之罪，為累犯，應依刑法第四十七條之規定，遞加重其刑。爰審酌被告犯
    罪後坦承犯行，犯罪後態度雖屬良好，然被告竊得汽車後，為掩飾犯行，竟又竊
    取車牌，犯罪情節及所生危害非輕，及被告犯罪之動機、目的、手段、被告之品
    行、智識程度等一切情狀，量處如主文所示之刑，以示懲儆。扣案之自製丁字板
    手一支（九十三年度偵字第五七五一號偵卷第四三頁第一幀照片上排左起第六件
    工具）、梅花套管一支、壓力鉗一支（同幀照片上排左起第三件工具），為被告
    所有供犯罪所用之物，業據被告供承在卷（九十三年度偵字第五五七八號偵卷第
    五四頁），爰依刑法第三十八條第一項第二款之規定，宣告沒收。至於公訴人聲
    請沒收扣案之活動板手、自製丁字板手（除上開經諭知沒收者外）、管子鉗、瑞
    士刀、老虎鉗、斜口鉗、鐵釘、鐵線勾把、自動中心衝、自備汽車鑰匙各一支，
    因非供本件犯罪所用，與本件犯行無直接關係，不併為沒收之諭知，附此指明。
據上論斷，應依刑事訴訟法第二百七十三條之一第一項、第二百九十九條第一項前段
，刑法第五十六條、第三百二十一條第一項第三款、第四十七條、第三十八條第一項
第二款，判決如主文。
本案經檢察官陳麗芬到庭執行職務
中　　　華　　　民　　　國　　九十三　　年　　　五　　　月　　三十一　　日
                                    臺灣臺北地方法院刑事第五庭
                                        法  官  高偉文
右正本證明與原本無異。
如不服本判決，應於判決送達後十日內向本院提出上訴狀（應抄附繕本）。告訴人或
被害人如對於本判決不服者，應具備理由請求檢察官上訴，其上訴期間之計算係以檢
察官收受判決正本之日期為準。
                                        書記官  張華瓊
中　　　華　　　民　　　國　　九十三　　年　　　五　　　月　　三十一　　日
附錄本案論罪科刑法條全文
中華民國刑法第三百二十一條
犯竊盜罪而有左列情形之一者，處六月以上、五年以下有期徒刑：
一  於夜間侵入住宅或有人居住之建築物、船艦或隱匿其內而犯之者。
二  毀越門扇、牆垣或其他安全設備而犯之者。
三  攜帶兇器而犯之者。
四  結夥三人以上而犯之者。
五  乘火災、水災或其他災害之際而犯之者。
六  在車站或埠頭而犯之者。
前項之未遂犯罰之。
